# 陈老师，请教一些关于使用权资产的问题。

提问人：ZAI1111 时间：2021-10-18 08:05:07
陈老师，请教一些关于使用权资产的问题。
问题背景：
A企业为国内企业，母公司为香港上市公司，母公司从 2019 年 4 月 1 日起实行香港财务报告准则第 16 号（应该参照的IFRS16号准则），国内企业A谋求在境内上市，拟执行国内的新租赁准则。
问题 1 ：集团统一会计政策的要求，国内A是否应当从 2019 年度开始执行IFRS16号准则。
问题 2 ：在国内的上市审计过程中，是否需要根据母公司执行IFRS16号的时间从 2019 年度开始执行新租赁准则，开始执行的时间是 2019 年 1 月 1 日还是 2019 年 4 月 31 日。
问题 3 ：根据我们了解IRFS16号租赁准则，对执行新准则是采取追溯调整的方法调整每一期报表或者一次性调整在期初；国内新租赁准则允许简单追溯，只确认期初使用权资产和负债，审计过程中是否需要考虑衔接，采取和母公司一致的调整方法？
问题 4 ：因为境内公司执行的准则和境外公司执行的准则不一致且双方财年期间也不一致。对于会计政策的适用，需不需要考虑衔接，还是直接按照境内准则的要求编制财务报表即可？

回答人：chenyiwei
1 、基于母公司已是香港上市公司，故A企业可以自 2019 年度起（2019.1.1）执行新租赁准则。与母公司的首次执行日存在三个月差异，考虑这三个月的影响是否重大，能否基于重要性原则予以简化处理。
2 、同1,A企业的法定报表和IPO申报报表按同一原则处理。
3 、IFRS 16和中国企业会计准则在新旧衔接方面的原则基本一致，建议选择采用与母公司一致的衔接方法。
4 、尽可能保持境内外会计政策的一致。对于准则规定或者实务惯例确有差异的地方作为境内外准则差异的影响予以披露。